Minutes et répertoires du notaire François Auguste MOISY, 5 juin 1908 - 30 décembre 1933 (étude XXIX)
Archives nationales (France)
- Minutes de François Auguste MOISY, 5 juin 1908 - 30 décembre 1933; MC/ET/XXIX/1798 - MC/ET/XXIX/2245
  - Minutes. 1927, 16 janvier - 31 janvier, 16 janvier - 31 janvier 1927; MC/ET/XXIX/2114
  - Minutes. 1927, 1er février - 15 février, 1er février - 15 février 1927; MC/ET/XXIX/2115
  - Minutes. 1927, 16 février - 28 février, 16 février - 28 février 1927; MC/ET/XXIX/2116
  - Minutes. 1927, 1er mars - 15 mars, 1er mars - 15 mars 1927; MC/ET/XXIX/2117
  - Minutes. 1927, 16 mars - 31 mars, 16 mars - 31 mars 1927; MC/ET/XXIX/2118
  - Minutes. 1927, 1er avril - 15 avril, 1er avril - 15 avril 1927; MC/ET/XXIX/2119
  - Minutes. 1927, 16 avril - 30 avril, 16 avril - 30 avril 1927; MC/ET/XXIX/2120
  - Minutes. 1927, 1er mai - 15 mai, 1er mai - 15 mai 1927; MC/ET/XXIX/2121
  - Minutes. 1927, 16 mai - 31 mai, 16 mai - 31 mai 1927; MC/ET/XXIX/2122
  - Minutes. 1927, 1er juin - 15 juin, 1er juin - 15 juin 1927; MC/ET/XXIX/2123
  - Minutes. 1927, 16 juin - 30 juin, 16 juin - 30 juin 1927; MC/ET/XXIX/2124
  - Minutes. 1927, juillet, juillet 1927; MC/ET/XXIX/2125
  - Minutes. 1927, août, août 1927; MC/ET/XXIX/2126
  - Minutes. 1927, septembre, septembre 1927; MC/ET/XXIX/2127
  - Minutes. 1927, 1er octobre - 15 octobre, 1er octobre - 15 octobre 1927; MC/ET/XXIX/2128
  - Minutes. 1927, 16 octobre - 31 octobre, 16 octobre - 31 octobre 1927; MC/ET/XXIX/2129
  - Minutes. 1927, 1er novembre - 15 novembre, 1er novembre - 15 novembre 1927; MC/ET/XXIX/2130
  - Minutes. 1927, 16 novembre - 30 novembre, 16 novembre - 30 novembre 1927; MC/ET/XXIX/2131
  - Minutes. 1927, 1er décembre - 15 décembre, 1er décembre - 15 décembre 1927; MC/ET/XXIX/2132
  - Minutes. 1927, 16 décembre - 31 décembre, 16 décembre - 31 décembre 1927; MC/ET/XXIX/2133
  - Minutes. 1928, janvier, janvier 1928; MC/ET/XXIX/2134
  - Minutes. 1928, 1er février - 15 février, 1er février - 15 février 1928; MC/ET/XXIX/2135
  - Minutes. 1928, 16 février - 29 février, 16 février - 29 février 1928; MC/ET/XXIX/2136
  - Minutes. 1928, 1er mars - 15 mars, 1er mars - 15 mars 1928; MC/ET/XXIX/2137
  - Minutes. 1928, 16 mars - 31 mars, 16 mars - 31 mars 1928; MC/ET/XXIX/2138
  - Minutes. 1928, avril, avril 1928; MC/ET/XXIX/2139
  - Minutes. 1928, 1er mai - 15 mai, 1er mai - 15 mai 1928; MC/ET/XXIX/2140
  - Minutes. 1928, 16 mai - 31 mai, 16 mai - 31 mai 1928; MC/ET/XXIX/2141
  - Minutes. 1928, juin, juin 1928; MC/ET/XXIX/2142
  - Minutes. 1928, 1er juillet - 15 juillet, 1er juillet - 15 juillet 1928; MC/ET/XXIX/2143
  - Minutes. 1928, 16 juillet - 31 juillet, 16 juillet - 31 juillet 1928; MC/ET/XXIX/2144
  - Minutes. 1928, août, août 1928; MC/ET/XXIX/2145
  - Minutes. 1928, septembre, septembre 1928; MC/ET/XXIX/2146
  - Minutes. 1928, 1er octobre - 15 octobre, 1er octobre - 15 octobre 1928; MC/ET/XXIX/2147
  - Minutes. 1928, 16 octobre - 31 octobre, 16 octobre - 31 octobre 1928; MC/ET/XXIX/2148
  - Minutes. 1928, novembre, novembre 1928; MC/ET/XXIX/2149
  - Minutes. 1928, 1er décembre - 15 décembre, 1er décembre - 15 décembre 1928; MC/ET/XXIX/2150
  - Minutes. 1928, 16 décembre - 31 décembre, 16 décembre - 31 décembre 1928; MC/ET/XXIX/2151
  - Minutes. 1929, janvier, janvier 1929; MC/ET/XXIX/2152
  - Minutes. 1929, 1er février - 15 février, 1er février - 15 février 1929; MC/ET/XXIX/2153
  - Minutes. 1929, 16 février - 28 février, 16 février - 28 février 1929; MC/ET/XXIX/2154
  - Minutes. 1929, 1er mars - 15 mars, 1er mars - 15 mars 1929; MC/ET/XXIX/2155
  - Minutes. 1929, 16 mars - 31 mars, 16 mars - 31 mars 1929; MC/ET/XXIX/2156
  - Minutes. 1929, 1er avril - 15 avril, 1er avril - 15 avril 1929; MC/ET/XXIX/2157
  - Minutes. 1929, 16 avril - 30 avril, 16 avril - 30 avril 1929; MC/ET/XXIX/2158
  - Minutes. 1929, 1er mai - 15 mai, 1er mai - 15 mai 1929; MC/ET/XXIX/2159
  - Minutes. 1929, 16 mai - 31 mai, 16 mai - 31 mai 1929; MC/ET/XXIX/2160
  - Minutes. 1929, 1er juin - 15 juin, 1er juin - 15 juin 1929; MC/ET/XXIX/2161
  - Minutes. 1929, 16 juin - 30 juin, 16 juin - 30 juin 1929; MC/ET/XXIX/2162
  - Minutes. 1929, juillet, juillet 1929; MC/ET/XXIX/2163
  - Minutes. 1929, août, août 1929; MC/ET/XXIX/2164
  - Minutes. 1929, septembre, septembre 1929; MC/ET/XXIX/2165
  - Minutes. 1929, 1er octobre - 15 octobre, 1er octobre - 15 octobre 1929; MC/ET/XXIX/2166
  - Minutes. 1929, 16 octobre - 31 octobre, 16 octobre - 31 octobre 1929; MC/ET/XXIX/2167
  - Minutes. 1929, 1er novembre - 15 novembre, 1er novembre - 15 novembre 1929; MC/ET/XXIX/2168
  - Minutes. 1929, 16 novembre - 30 novembre, 16 novembre - 30 novembre 1929; MC/ET/XXIX/2169
  - Minutes. 1929, 1er décembre - 15 décembre, 1er décembre - 15 décembre 1929; MC/ET/XXIX/2170
  - Minutes. 1929, 16 décembre - 31 décembre, 16 décembre - 31 décembre 1929; MC/ET/XXIX/2171
  - Minutes. 1930, 1er janvier - 15 janvier, 1er janvier - 15 janvier 1930; MC/ET/XXIX/2172
  - Minutes. 1930, 16 janvier - 31 janvier, 16 janvier - 31 janvier 1930; MC/ET/XXIX/2173
  - Minutes. 1930, 1er février - 15 février, 1er février - 15 février 1930; MC/ET/XXIX/2174
  - Minutes. 1930, 16 février - 28 février, 16 février - 28 février 1930; MC/ET/XXIX/2175
  - Minutes. 1930, 1er mars - 15 mars, 1er mars - 15 mars 1930; MC/ET/XXIX/2176
  - Minutes. 1930, 16 mars - 31 mars, 16 mars - 31 mars 1930; MC/ET/XXIX/2177
  - Minutes. 1930, 1er avril - 15 avril, 1er avril - 15 avril 1930; MC/ET/XXIX/2178
  - Minutes. 1930, 16 avril - 30 avril, 16 avril - 30 avril 1930; MC/ET/XXIX/2179
  - Minutes. 1930, 1er mai - 15 mai, 1er mai - 15 mai 1930; MC/ET/XXIX/2180
  - Minutes. 1930, 16 mai - 31 mai, 16 mai - 31 mai 1930; MC/ET/XXIX/2181
  - Minutes. 1930, 1er juin - 15 juin, 1er juin - 15 juin 1930; MC/ET/XXIX/2182
  - Minutes. 1930, 16 juin - 30 juin, 16 juin - 30 juin 1930; MC/ET/XXIX/2183
  - Minutes. 1930, 1er juillet - 15 juillet, 1er juillet - 15 juillet 1930; MC/ET/XXIX/2184
  - Minutes. 1930, 16 juillet - 31 juillet, 16 juillet - 31 juillet 1930; MC/ET/XXIX/2185
  - Minutes. 1930, août, août 1930; MC/ET/XXIX/2186
  - Minutes. 1930, septembre, septembre 1930; MC/ET/XXIX/2187
  - Minutes. 1930, 1er octobre - 15 octobre, 1er octobre - 15 octobre 1930; MC/ET/XXIX/2188
  - Minutes. 1930, 16 octobre - 31 octobre, 16 octobre - 31 octobre 1930; MC/ET/XXIX/2189
  - Minutes. 1930, 1er novembre - 15 novembre, 1er novembre - 15 novembre 1930; MC/ET/XXIX/2190
  - Minutes. 1930, 16 novembre - 30 novembre, 16 novembre - 30 novembre 1930; MC/ET/XXIX/2191
  - Minutes. 1930, décembre, décembre 1930; MC/ET/XXIX/2192
  - Minutes. 1931, 1er janvier - 15 janvier, 1er janvier - 15 janvier 1931; MC/ET/XXIX/2193
  - Minutes. 1931, 16 janvier - 31 janvier, 16 janvier - 31 janvier 1931; MC/ET/XXIX/2194
  - Minutes. 1931, février, février 1931; MC/ET/XXIX/2195
  - Minutes. 1931, 1er mars - 15 mars, 1er mars - 15 mars 1931; MC/ET/XXIX/2196
  - Minutes. 1931, 16 mars - 31 mars, 16 mars - 31 mars 1931; MC/ET/XXIX/2197
  - Minutes. 1931, avril, avril 1931; MC/ET/XXIX/2198
  - Minutes. 1931, 1er mai - 15 mai, 1er mai - 15 mai 1931; MC/ET/XXIX/2199
  - Minutes. 1931, 16 mai - 31 mai, 16 mai - 31 mai 1931; MC/ET/XXIX/2200
  - Minutes. 1931, 1er juin - 15 juin, 1er juin - 15 juin 1931; MC/ET/XXIX/2201
  - Minutes. 1931, 16 juin - 30 juin, 16 juin - 30 juin 1931; MC/ET/XXIX/2202
  - Minutes. 1931, juillet, juillet 1931; MC/ET/XXIX/2203
  - Minutes. 1931, août - septembre, août - septembre 1931; MC/ET/XXIX/2204
  - Minutes. 1931, 1er octobre - 15 octobre, 1er octobre - 15 octobre 1931; MC/ET/XXIX/2205
  - Minutes. 1931, 16 octobre - 31 octobre, 16 octobre - 31 octobre 1931; MC/ET/XXIX/2206
  - Minutes. 1931, 1er novembre - 15 novembre, 1er novembre - 15 novembre 1931; MC/ET/XXIX/2207
  - Minutes. 1931, 16 novembre - 30 novembre, 16 novembre - 30 novembre 1931; MC/ET/XXIX/2208
  - Minutes. 1931, 1er décembre - 15 décembre, 1er décembre - 15 décembre 1931; MC/ET/XXIX/2209
  - Minutes. 1931, 16 décembre - 31 décembre, 16 décembre - 31 décembre 1931; MC/ET/XXIX/2210
    - Inventaire après décès de Paul Marie Théodore Vincent, comte d'Indy, en son vivant, compositeur de musique, grand officier de la Légion d'honneur, demeurant avenue de Villars, n°7, où il est mort le 1er décembre 1931., 16 décembre 1931; MC/ET/XXIX/2210
      inventaire après décès; Indy, Vincent d'; Villars (avenue de); compositeur de musique
  - Minutes. 1932, 1er janvier - 15 janvier, 1er janvier - 15 janvier 1932; MC/ET/XXIX/2211
  - Minutes. 1932, 16 janvier - 31 janvier, 16 janvier - 31 janvier 1932; MC/ET/XXIX/2212
  - Minutes. 1932, 1er février - 15 février, 1er février - 15 février 1932; MC/ET/XXIX/2213
  - Minutes. 1932, 16 février - 29 février, 16 février - 29 février 1932; MC/ET/XXIX/2214
  - Minutes. 1932, 1er mars - 15 mars, 1er mars - 15 mars 1932; MC/ET/XXIX/2215
  - Minutes. 1932, 16 mars - 31 mars, 16 mars - 31 mars 1932; MC/ET/XXIX/2216
  - Minutes. 1932, avril, avril 1932; MC/ET/XXIX/2217
  - Minutes. 1932, mai, mai 1932; MC/ET/XXIX/2218
  - Minutes. 1932, 1er juin - 15 juin, 1er juin - 15 juin 1932; MC/ET/XXIX/2219
  - Minutes. 1932, 16 juin - 30 juin, 16 juin - 30 juin 1932; MC/ET/XXIX/2220
  - Minutes. 1932, 1er juillet - 15 juillet, 1er juillet - 15 juillet 1932; MC/ET/XXIX/2221
  - Minutes. 1932, 16 juillet - 31 juillet, 16 juillet - 31 juillet 1932; MC/ET/XXIX/2222
  - Minutes. 1932, août, août 1932; MC/ET/XXIX/2223
  - Minutes. 1932, septembre, septembre 1932; MC/ET/XXIX/2224
  - Minutes. 1932, octobre, octobre 1932; MC/ET/XXIX/2225
  - Minutes. 1932, 1er novembre - 15 novembre, 1er novembre - 15 novembre 1932; MC/ET/XXIX/2226
  - Minutes. 1932, 16 novembre - 30 novembre, 16 novembre - 30 novembre 1932; MC/ET/XXIX/2227
  - Minutes. 1932, décembre, décembre 1932; MC/ET/XXIX/2228
  - Minutes. 1933, janvier, janvier 1933; MC/ET/XXIX/2229
  - Minutes. 1933, février, février 1933; MC/ET/XXIX/2230
  - Minutes. 1933, mars, mars 1933; MC/ET/XXIX/2231
  - Minutes. 1933, avril, avril 1933; MC/ET/XXIX/2232
  - Minutes. 1933, 1er mai - 15 mai, 1er mai - 15 mai 1933; MC/ET/XXIX/2233
  - Minutes. 1933, 16 mai - 31 mai, 16 mai - 31 mai 1933; MC/ET/XXIX/2234
  - Minutes. 1933, 1er juin - 15 juin, 1er juin - 15 juin 1933; MC/ET/XXIX/2235
  - Minutes. 1933, 16 juin - 30 juin, 16 juin - 30 juin 1933; MC/ET/XXIX/2236
  - Minutes. 1933, 1er juillet - 15 juillet, 1er juillet - 15 juillet 1933; MC/ET/XXIX/2237
  - Minutes. 1933, 16 juillet - 31 juillet, 16 juillet - 31 juillet 1933; MC/ET/XXIX/2238
  - Minutes. 1933, août, août 1933; MC/ET/XXIX/2239
  - Minutes. 1933, septembre, septembre 1933; MC/ET/XXIX/2240
  - Minutes. 1933, octobre, octobre 1933; MC/ET/XXIX/2241
  - Minutes. 1933, 1er novembre - 15 novembre, 1er novembre - 15 novembre 1933; MC/ET/XXIX/2242
  - Minutes. 1933, 16 novembre - 30 novembre, 16 novembre - 30 novembre 1933; MC/ET/XXIX/2243
  - Minutes. 1933, 1er décembre - 15 décembre, 1er décembre - 15 décembre 1933; MC/ET/XXIX/2244
  - Minutes. 1933, 16 décembre - 30 décembre, 16 décembre - 30 décembre 1933; MC/ET/XXIX/2245
- Répertoires de François Auguste MOISY, 8 janvier 1908 - 9 octobre 1937; MC/RE/XXIX/45 - MC/RE/XXIX/49
  - Répertoire. 1908, 8 janvier - 1913, 29 mai, 8 janvier 1908 - 29 mai 1913; MC/RE/XXIX/45
    Répertoire des notaires Camille Charles Tollu (8 janvier 1908 - 4 juin 1908) et François Auguste Moisy (5 juin 1908 - 29 mai 1913).
    Informations concernant le classement et la cotation:
    Le niveau inférieur de description, quand il existe, correspond aux mentions d'actes contenues dans le répertoire. Parmi celles-ci, certaines peuvent y être décrites, de manière plus ou moins détaillée. Pour consulter l'acte proprement dit, il convient de rechercher la cote au niveau des articles (registre ou liasse) des minutes du notaire (cote de type 'MC/ET').
  - Répertoire. 1913, 30 mai - 1920, 28 janvier, 30 mai 1913 - 28 janvier 1920; MC/RE/XXIX/46
  - Répertoire. 1920, 28 janvier - 1924, 6 mai, 28 janvier 1920 - 6 mai 1924; MC/RE/XXIX/47
  - Répertoire. 1924, 6 mai - 1930, 10 avril, 6 mai 1924 - 10 avril 1930; MC/RE/XXIX/48
  - Répertoire. 1930, 11 avril - 1937, 9 octobre, 11 avril 1930 - 9 octobre 1937; MC/RE/XXIX/49
    Répertoire des notaires François Auguste Moisy (11 avril 1930 - 30 décembre 1933) et Philippe Jean Marie Vincendon (1er janvier 1934 - 9 octobre 1937).